【裁判字號】    97,訴,563
【裁判日期】    970806
【裁判案由】    偽造有價證券
【裁判全文】
臺灣臺北地方法院刑事判決               97年度訴字第563號
公  訴  人  臺灣臺北地方法院檢察署檢察官
被      告  丁○○
選任辯護人  曾允斌律師
            陳俊成律師
上列被告因變造有價證券等案件，經檢察官提起公訴（96年度偵
字第22978 號），本院判決如下：
    主  文
丁○○意圖為自己不法之所有，而侵占對於業務上所持有之物，
處有期徒刑陸月，減為有期徒刑月；又意圖為自己不法之所有
，而侵占對於業務上所持有之物，處有期徒刑柒月；又意圖供行
使之用，而變造有價證券，處有期徒刑壹年陸月，附表所示變造
支票壹紙沒收。應執行有期徒刑貳年，緩刑肆年，附表所示變造
支票壹紙沒收。
    事  實
一、丁○○受僱於丙○○獨資經營之「鼎天魚翅餐廳」（登記為
    「鼎翅餐廳」，址設臺北市中山區○○○路615 號）擔任副
    理，負責管理餐廳外場及監督櫃臺營收工作，係以收支款項
    為業務之人。竟因需錢孔急，而為下列行為：
  (一)丁○○意圖為自己不法所有，於民國95年11月18日上午10時
    許，在上址餐廳，趁會計高緁庭尚未上班之際，以其保管之
    鑰匙打開櫃臺抽屜，將餐廳前1 日營業所得新臺幣（下同）
    2 萬元，自櫃臺抽屜內取出，藏匿在其私人皮包內，而將其
    業務上持有之該筆款項易持有為所有，予以侵占入己。嗣高
    緁庭上班後，清點現金發現短少，丁○○仍答稱不知，經丙○○指示調閱監視器錄影畫面，丁○○知無法掩蓋上情，始
    於當日晚間將該筆現金交還。
  (二)丁○○趁丙○○於96年4 月初將附表所示、未記載受款人之
    支票1 紙交予會計黃韻如作廢之機會，於96年4 月間某日，
    以其主管身分指示黃韻如交付該支票保管。丁○○取得支票
    後，明知師傅戊○○已領取現金遣散費、該紙支票應予作廢
    等事實，竟仍因家中急用，乃意圖供行使之用而變造有價證
    券，於同年5 月7 日在該紙支票正面受款人欄內，填載其母
    「謝邱錡」姓名，而變造該支票；丁○○並基於為自己不法
    所有之意圖，於同日將該支票存入其保管使用、戶名謝邱錡
    、臺北民權郵局（局號：0000000） 帳號0000000 號帳戶而
    行使該紙變造支票，使不知情之銀行行員予以兌現，丁○○
    即將1 萬元票面金額侵占入己。嗣丙○○經銀行通知，始知
    附表所示支票遭兌領，經查閱員工資料，得知謝邱錡係丁○○母親，乃悉上情。
二、案經「鼎天魚翅餐廳」即丙○○訴由臺灣臺北地方法院檢察
    署檢察官偵查起訴。
    理  由
一、證據能力之判斷：
  (一)被告丁○○及其選任辯護人除認證人丙○○、高緁庭、乙○○、甲○○於偵訊中所為證述均無證據能力外，對於下列其
    他各項證據方法，均未爭執其證據能力，並同意作為證據（
    見本院卷第24頁反面），本院審酌其作成時之情況，認為並
    無不適當之情事，均得作為證據。
  (二)按被告以外之人於偵查中向檢察官所為之陳述，除顯有不可
    信之情況者外，得為證據；又證人、鑑定人依法應具結而未
    具結者，其證言或鑑定意見，不得作為證據；刑事訴訟法第
    159 條之1 、第158 條之3 分別定有明文。查本案檢察官於
    偵查中傳喚高緁庭、乙○○、甲○○，命3 人具結後證言，
    是渠3 人於審判外所為陳述，合於前揭法條規定，非無證據
    能力。
  (三)惟按被害人、告訴人均係被告以外之人，其在偵查、審理中
    所為被害經過之陳述，仍應居於證人之地位，依法具結，以
    擔保其供述之信用性與憑信性；倘未行具結，按諸刑事訴訟
    法第158 條之3 之規定，不得作為證據，最高法院著有95年
    度臺上字第6130號判決要旨可資參照。本案偵查中，「鼎天
    魚翅餐廳」負責人丙○○固以告訴人身分到場，但其陳述餐
    廳款項、支票疑遭被告侵占、變造等事實經過，乃居於證人
    地位，揆諸前揭法條規定及最高法院判決見解，丙○○自應
    具結後而為陳述，始符人證之規定。然查丙○○於96年7 月
    31日、96年8 月31日、96年11月23日、97年2 月25日所為陳
    述，均未經檢察官命其供前或供後具結，故丙○○於偵查中
    所為陳述均無證據能力。
二、認定事實所憑之證據及理由：
    訊據被告丁○○固不否認於95年11月18日將「鼎天魚翅餐廳
    」櫃臺抽屜內現金2 萬元收入自己皮包中，亦不否認於96年
    4 月間某日取得附表所示支票1 紙，並於96年5 月7 日在該
    紙支票正面受款人欄填載「謝邱錡」而持以兌現1 萬元等事
    實，但矢口否認有何業務侵占或變造有價證券之犯行，於本
    院準備程序中辯稱：(一)老闆授權伊管理內外場大小事，現金
    係伊帶回家保管，隔天再由會計存入銀行，會計休假時伊係
    職務代理人；因伊於95年11月18日前1 天下班忘記帶零用金
    回家，故於18日上午10時，因餐廳1 樓沒人，將抽屜內裝有
    現金之信封袋拿至2 樓自己置物櫃皮包置放；(二)附表所示支
    票係丙○○委託伊拿給戊○○師傅，當天伊打電話通知戊○○，戊○○說改天再來拿，剛好伊姪子在南部發生車禍，伊
    怕支票遺失，一時心急，將該支票暫時存在母親謝邱錡帳戶
    云云（見本院卷第24頁反面）。惟查：
  (一)被告於95年11月18日侵占2 萬元現金部分：
  (1)被告不否認於95年11月18日上午10時許將「鼎天魚翅餐廳」
    櫃臺抽屜內2 萬元營收現金置於自己皮包內之行為，參以告
    訴人提出餐廳監視器錄影畫面亦可得知，被告於餐廳尚未營
    業之前、1 樓燈光昏暗之際，有在櫃臺內翻動物品之動作（
    見本院卷第78至90頁），堪以佐證上情屬實。
  (2)被告雖以上開情詞置辯，惟據告訴人丙○○於本院審理中證
    述：「我人在桃園，會計有跟我說金錢不見，綽號小薇，她
    說她現金不見，我有叫會計去買光碟把監視器畫面拷貝起來
    ，我有交給檢察官，是被告拿走的，光碟上有顯示，被告後
    來有拿出來」、「會計有問被告，被告否認，會計打開錢櫃
    的時候錢不見，當時被告身為副理有大門鑰匙，會計疏忽把
    錢櫃鑰匙放在隔壁櫃，放鑰匙的櫃子沒有鎖」、「（問：拿
    的時間大概是何時？）早上，因為是被告去開門的，應該是
    9 點多、10點的時候，是會計疏忽把前1 天的錢放在那裡」
    、「被告就說她忘記了，說我們昨天有交代她把錢收起來，
    假設會計有交代她會計就不會去問她錢的事，我有問會計，
    會計沒有交代被告把錢收起來」、「錢丟掉的時候3 個會計
    都有去問被告，被告否認，我就重複播放監視器的畫面，被
    告才承認她忘記」等情（見本院卷第58頁、反面、第59頁）
    ，核與證人高緁庭證稱：「我知道有現金不見，多少錢我忘
    了，正確日期不記得，丁○○有跟我說她怕錢不見先收起來
    ，因為那是放在開放的場所」、「我發現錢不見時問她及另
    1 位會計，她才跟我說」、「我不知道丁○○有看影碟的事
    ，是我找了一陣以後她才來跟我說」、「不見的當天同時她
    就把錢拿出來」等情相符（見96年度他字第6264號卷第46頁
    ），另證人乙○○即「鼎天魚翅餐廳」前任副總則稱：「2
    萬元遺失的事情也是會計打電話給我我才知道」、「我還沒
    到之前就請會計調錄影帶，他們就看到有人拿，他們就知道
    誰拿的，會計就去找被告，被告說沒有，這個時候我不在場
    ，會計跟我說的。被告是晚上快下班的時候才承認的，被告
    承認的時候我也不在場，但是我有在公司。那時我們有2 個
    會計，正在交接，被告跟其中1 個會計承認，錢有拿出來交
    給會計」、「是高緁庭當班的時候錢不見的」、「當天錢不
    見了，高緁庭一直哭，我當天在，被告也在，被告沒有什麼
    表示」、「那時是下午4 、5 點的時候，會計找不到錢，因
    為我都5 點多才到公司，會計就在我去公司前打電話給我問
    我有沒有看到2 萬元」等語（見本院卷第96頁反面、第97頁
    ），是綜合丙○○、高緁庭、乙○○所述，當天上午被告將
    櫃臺內現金2 萬元收入自己皮包後，會計高緁庭於當天中午
    上班後，發現前1 日之營收現金不見，曾詢問另1 位會計黃
    郁涵及被告，但被告並未立刻坦承，致高緁庭尋找一陣子，
    又打電話詢問證人丙○○、乙○○，並調取監視器錄影畫面
    後，被告始於當晚下班前坦承取走櫃臺2 萬元現金並交還餐
    廳。
  (3)再查被告在「鼎天魚翅餐廳」之職務範圍，據證人乙○○證
    稱：「被告跟會計的工作沒有關係，但會計休息時被告代理
    ，收錢、保管錢」、「（問：這個會計也是歸被告督導？）
    應該算」、「櫃臺裡面有抽屜、有鑰匙，鑰匙只有外場的主
    管與會計有，連我都沒有」、「（問：當時以被告的職務，
    他可以在高緁庭還沒上班之前保管那些錢嗎？）她有抽屜鑰
    匙，有鑰匙的只有2 個人」（見本院卷第95、97頁），是被
    告持有餐廳櫃臺鑰匙，自有權管理櫃臺內相關物品，尤其餐
    廳會計尚未上班之前，被告係唯一可以經手櫃臺抽屜內現金
    之人。因此，被告應係從事餐廳收款業務之人。
  (4)從而，被告辯稱：怕錢不見先收起來云云，固屬被告之職務
    範圍，但被告於會計高緁庭一開始詢問現金下落時，並未立
    即吐實，待高緁庭接連詢問丙○○、乙○○並調取監視器錄
    影畫面後，被告於當日晚間始交出2 萬元現金，顯見被告非
    單純基於保管意思而占有該筆金錢。又被告於偵訊時陳稱：
    「他〔指丙○○〕跟我說時，我就把錢拿下來給他們，那是
    櫃臺人員叫我保管那2 萬元的」云云（見96年度偵字第2297
    8 號卷第22頁），與伊於本院準備程序所述不一致，且被告
    於95年11月18日上午10時許將錢取走之時，會計尚未上班，
    會計何能委託被告保管？又關於被告事後交還金錢之經過，
    被告所述核與丙○○、高緁庭所述不合。況被告所稱幫會計
    帶錢回家保管一節，據證人乙○○證稱：「（問：會計交給
    主管，主管隔天哪時候會把錢拿過來？）一大早就點交給會
    計」（見本院卷第97頁），證人高緁庭亦稱：「（問：根據
    你在那裡當會計的經驗，丁○○常常會把現金收起來？）就
    只有那1 次」（見96年度他字第6264號卷第46頁），可見被
    告逕自將現金收管一事，並非常習；縱被告代會計保管金錢
    ，亦應於翌日會計上班後，立刻點交。被告上開所辯，實乏
    所據，難於採信。至被告雖質疑：告訴人為何遲至96年6 月
    間提出告訴。然告訴人指述被告涉及竊盜及變造有價證券罪
    嫌（見96年度他字第6264號卷第1 頁），嗣經檢察官於本院
    審理中更正犯罪事實並更正起訴法條為刑法第336 條第2 項
    業務上侵占罪嫌，均非告訴乃論之罪，故無遲誤刑事訴訟法
    第237 條所定告訴期間之虞。又據告訴人丙○○稱：「隔1
    、2 天之後被告自己來跟我道歉，說她忘記了，我說這種事
    情可大可小」、「那時我想再給他1 次機會」（見本院卷第
    60頁、反面），於情於理並無不合。自不得僅因告訴人丙○○於事發7 月後始提出告訴，遽認告訴人所述有何不可信之
    處。
  (5)綜上，被告於95年11月18日上午10時許，會計尚未上班、伊
    有權管理櫃臺金錢之際，將該筆現金2 萬元自櫃臺抽屜取出
    ，置入自己皮包內，嗣會計高緁庭上班後，詢問該筆金錢下
    落，仍未坦白，延至丙○○指示調閱監視器錄影畫面、乙○○抵達餐廳之後，被告始於晚間將該2 萬元交還餐廳等事實
    ，事證明確，應堪認定。
  (二)被告侵占、變造附表所示支票部分：
  (1)被告承認在附表所示支票正面受款人欄填載其母「謝邱錡」
    姓名，並存入謝邱錡在臺北民權郵局帳戶內兌現等事實，並
    有彰化銀行集中作業系統歷史票據資料查詢、附表所示支票
    正、反面影本各1 份附卷可考（見96年度他字第6264號卷第
    4 頁），堪以認定。
  (2)被告雖辯以附表所示支票係告訴人丙○○託伊轉交師傅戊○○之遣散費，伊暫存於母親帳戶，避免遺失云云。然據被告
    於96年11月23日偵訊時承認：「（問：支票是否為你拿走？
    把錢用掉？）是我拿的，錢也是我用的」等情（見96年度偵
    字第22978 號卷第15頁），可見被告將該紙支票存入謝邱錡
    帳戶兌現，並非基於保管目的。又被告雖於本院準備程序供
    稱：「支票是丙○○老闆委託我拿給戊○○師傅，當天我也
    有打電話給謝師傅他說他改天再過來拿」云云（見本院卷第
    24頁反面）。然丙○○否認將附表所示支票交給被告保管：
    「那時好像要給員工遣散費，但那時師傅來我們是給他現金
    ，所以那張支票我好像有作廢，我叫新來的會計作廢。因為
    我開支票會開受款人，但那1 張沒有開，結果被告把她自己
    母親的名字填上去」、「（問：被告拿這張支票去兌現時有
    經過你同意嗎？）沒有」、「章是我蓋的而已，其他都是會
    計寫的，支票受款人是被告寫的」、「因為遣散費的錢不可
    能剛好1 萬元，所以那時我沒有開抬頭直接要作廢掉」、「
    我開好就叫會計作廢掉，應該是4 月初開好」、「96年4 月
    時戊○○到店裡來，是我提現金給他」（見本院卷第59頁、
    反面、第61頁），負責人丙○○既已交付現金予戊○○，自
    無再責由被告保管附表所示支票之理。又據乙○○結稱：「
    我聽當時的會計黃韻如說的，但是她怎麼說我現在記不清楚
    ，我只有聽她說當初那張票好像是兌現的時候會計黃韻如打
    電話給我，問我認不認識謝邱錡，我說我不認識，因為黃韻
    如說票是被謝邱錡領走的，我說我不認識謝邱錡，因為我96
    年3 月就離開公司，這件事是在我離開之後發生的」（見本
    院卷第95頁、反面），是被告取走該紙支票時，並未取得丙○○同意，事後兌現該紙支票之時，亦未告知丙○○或會計
    黃韻如。因此被告並非合法占有附表所示支票，亦無權在支
    票上記載相關事項。
  (3)縱被告當初持有附表所示支票係為支付戊○○師傅遣散費之
    用，但詰諸證人戊○○證述：「我有打電話給被告，因為她
    是副理，看什麼時候可以去領，被告說公司有寄1 張支票給
    她放在她那裡，多少錢我不知道，我跟她說票比較麻煩可不
    可以領現金……隔幾天會計有拿1 個袋子裡面有我的薪水和
    遣散費，我記得是9 千多元」、「差不多4 月左右，沒有到
    5 月。我去公司拿薪水也沒有到5 月」、「我之前就有跟被
    告說不要票」（見本院卷第63頁、反面），可見證人戊○○
    於96年4 月間即已在電話中向被告要求現金而不收支票，核
    與被告所陳：戊○○改天來拿云云，殊有不合。該紙支票既
    已失其給付目的，被告竟仍繼續占有附表所示支票，且持向
    銀行兌現，被告具不法意圖甚明。
  (4)嗣被告於96年5 月7 日在附表所示支票正面受款人欄填載「
    謝邱錡」姓名並存入帳戶兌現後，證人丙○○據此追查之經
    過：「那時有調被告的字跡出來，會計跟我妹妹乙○○有打
    電話問被告謝邱錡是誰被告否認，但我沒有跟被告通過電話
    ，因為員工守則裡面有父母名字，查出來謝邱錡是丁○○的
    母親」（見本院卷第59頁反面），可知被告於第一時間亦未
    承認將該紙支票兌現之行為，其有不法所有並行使兌現該紙
    支票之意圖，堪以認定。事後丙○○調閱資料查證謝邱錡係
    被告母親後，被告始坦白承認因亟需用錢而兌現支票使用，
    此據證人乙○○證稱：「被告偷票之後，有1 天晚上我有跟
    被告碰過面，他說他真的沒有錢，所以偷走公司支票，我請
    會計小姐包2 萬元給他，但他沒有收，當天晚上他有要拿1
    萬元給我，說這是支票兌現的錢，但我知道這是1 個刑事案
    件，所以我沒收」、「我沒有去問過被告支票的事情，是被
    告在餐廳碰到我主動告訴我」、「（問：被告碰到你時確實
    是要還你1 萬元？）對，因為那時公司已經決定告她，所以
    我不收他的錢」（見96年度偵字第22978 號卷第13頁、本院
    卷第96頁），則被告事後辯稱保管云云，實無可採。再據另
    證人甲○○即當時「鼎天魚翅餐廳」師傅亦稱：「因為他〔
    指被告〕親戚突然出事，急需用錢，他急著要下南部，就拿
    走公司的票去用，所以跟我借錢還公司」、「被告要跟我借
    1 萬元，說要還給公司，她好像跟公司有問題，就說要先拿
    1 萬元還公司，我想這不是很大的數目就先借他」、「我記
    得當時聽被告說跟公司有問題好像是親戚有受傷，需要用到
    錢，才跟公司有票的問題」、「（問：你在偵查中為什麼說
    被告急需用錢？〔提示96偵字第22978 號卷第14頁〕）應該
    是，不然被告也不會再跟我借那1 萬元」、「後來我與被告
    有再通過1 次電話，有稍微聊到，被告說公司要給他1 個機
    會，只要用心在公司繼續幫忙的話這件事就不希望再有任何
    問題，應該不是票的問題，就是被告好好工作，公司願意給
    她機會，就是不追究被告之前的1 萬元的票的問題」（見96
    年度偵字第22978 號卷第14頁、本院卷第64頁、反面、第65
    頁），參以被告亦自承使用該筆金錢等語如前述，均可佐證
    被告將該紙支票兌現後，已用於私人用途，因此事後尚須向
    證人甲○○借款1 萬元，始足以償還餐廳。從而，被告既已
    將1 萬元花用殆盡，顯非單純保管，被告所辯，顯係卸責之
    詞，委無可取。
  (5)綜上，被告係基於供行使之用之意圖，變造附表所示支票，
    又基於不法所有之意圖，將該紙支票持向銀行行使兌現，將
    1 萬元侵占入己，應可推認。此部分事證明確，被告未經丙○○同意，變造附表所示支票正面收款人欄填載「謝邱錡」
    姓名，並存入謝邱錡名義帳戶內兌現等行為，堪以認定，應
    分別論罪科刑。
  (6)至公訴補充理由另認：被告在附表所示支票正面、背面偽填
    「謝邱錡」姓名（見本院卷第91頁）。但謝邱錡在臺北民權
    郵局帳戶係由被告保管、使用，是謝邱錡應概括授權被告利
    用該帳戶兌領支票，實難遽認被告未經謝邱錡同意而在附表
    所示支票上偽填其姓名，自無偽造署名或偽造文書可言。又
    在支票背面簽署領款人之姓名及其住址，係提示票據領款之
    必備手續，故在支票背面簽署他人署名以為領款人及載明其
    住址，實係表示領取示款票款之證明，表示向付款銀行提示
    請求付款之意，應係刑法上之私文書性質，最高法院著有84
    年度臺上字第1448號判決要旨可資參照。因此，被告在附表
    所示支票背面填寫「謝邱錡」姓名及地址、電話，亦與偽造
    或變造有價證券之構成要件不合。公訴補充理由此部分容有
    誤會，附此說明。
三、論罪科刑之依據：
  (一)按刑法上所稱有價證券之變造，係指將有價證券之內容，加
    以變更，對於其所表彰之權利，有所影響者而言，最高法院
    著有75年度臺上字第5412號判決要旨可參。依票據法第125
    條第2 項、第4 項、第144 條準用第25條第2 項等規定，受
    款人非必要記載事項，得由發票人或執票人事後填載。因此
    ，本案被告在附表所示支票正面受款人欄填載「謝邱錡」姓
    名，係將有效成立之無記名支票變更為記名支票，因而限制
    受款人須為「謝邱錡」，影響該紙支票表彰之權利。但因被
    告非發票人，亦非合法執票人，故核屬無權填載受款人之變
    造行為。至辯護人雖主張：此係偽造私文書云云，並提出86
    年11月臺灣高等法院暨所屬法院86年法律座談會彙編第246
    至247 頁法律問題之研討結果為據（見本院卷第21頁）。然
    此法律問題係以「他人偽造完成之無記名支票」為前提，是
    該偽造支票本非合法之有價證券，自無偽造或變造之問題，
    故僅可該當私文書。本案附表所示支票既經丙○○開立，係
    屬合法成立之票據，已具有價證券性質。辯護人之主張容有
    誤會。
  (二)核被告所為，係犯刑法第201 條第1 項變造有價證券罪、刑
    法第336 條第2 項業務上侵占罪。被告在附表所示支票受款
    人欄內填載「謝邱錡」後並持向臺北民權郵局行員提示兌現
    ，其行使變造有價證券之低度行為變造有價證券之高度行為
    所吸收，不另論罪。按犯罪之情狀可憫恕者，得酌量減輕其
    刑，刑法第59條定有明文。查被告變造附表所示支票，犯罪
    所得僅1 萬元，且事後被告向甲○○借款1 萬元欲償還餐廳
    ，但乙○○拒絕收受，本院認以被告之犯罪情節，縱科以刑
    法第201 條第1 項變造有價證券罪之最低度刑3 年有期徒刑
    ，猶嫌過重且失之苛酷，情輕而法重，依其情節尚堪憫恕，
    爰就被告所犯變造有價證券部分，依刑法第59條規定，酌減
    其刑。被告於95年11月18日侵占零用金2 萬元，又於96年5
    月7 日變造附表所示支票，再於同日持以行使兌現，將款項
    侵占入己，3 行為之犯意個別，行為互異，應予分論併罰。
  (三)另斟酌：(1)被告擔任「鼎天魚翅餐廳」副理期間，本應綜理
    、監督餐廳大小事務及人員，竟於95年11月18日利用職務機
    會侵占餐廳款項，經負責人丙○○原諒後，仍不知悔悟，又
    於96年5 月7 日先變造附表所示支票，再將票面金額侵占入
    己，其犯罪手段至不可取；(2)且被告犯罪後，始終否認犯行
    ，飾詞狡辯，犯罪後態度不佳；(3)惟被告先後侵占2 萬元、
    1 萬元，金額微少，經丙○○發覺後，被告旋即提出2 萬元
    、1 萬元返還餐廳，但1 萬元部分經乙○○拒收，丙○○於
    本院審理中亦拒絕與被告和解（見本院卷第62頁反面）；(4)
    被告前無犯罪紀錄，此有臺灣高等法院被告前案紀錄表附卷
    可參（見本院卷第103 頁），被告素行良好等一切情狀，就
    業務侵占2 罪，各量處有期徒刑6 月、7 月，就變造有價證
    券部分，量處有期徒刑1 年6 月。
  (四)再查中華民國96年罪犯減刑條例於95年7 月4 日公布，於96
    年7 月16日施行。按犯罪在中華民國96年4 月24日以前者，
    除中華民國96年罪犯減刑條例另有規定外，依下列規定減刑
    ：……有期徒刑、拘役或罰金，減其刑期或金額2 分之1 ；
    依本條例應減刑之罪，未經判決確定者，於裁判時，減其宣
    告刑，並應於判決主文同時諭知其宣告刑及減得之刑；又裁
    判確定前犯數罪，有應減刑與不應減刑者，就應減刑之罪，
    依前揭規定減刑後，與不應減刑之罪之宣告刑，適用刑法第
    51條定其應執行之刑，中華民國96年罪犯減刑條例第2 條第
    1 項第3 款、第7 條第1 項、第2 項、第11條分別定有明文
    。查被告於95年11月8 日所犯業務侵占犯行，迄未判決確定
    ，爰依上開條例規定，就被告此部分犯罪，併予宣告減為有
    期徒刑3 月，並與另一業務侵占罪、變造有價證券罪，依刑
    法第51條第5 款規定，合併定應執行有期徒刑2 年。
  (五)又查被告前未曾受有期徒刑以上刑之宣告，有臺灣高等法院
    被告前案紀錄表在卷足徵（見本院卷第103 頁），其因一時
    失慮致罹刑典，信被告經此偵審程序及論罪科刑之教訓後，
    當知所警惕而無再犯之虞，本院認前開宣告之刑，以暫不執
    行為適當，併予宣告緩刑4 年，以啟自新。
  (六)末查，被告在附表所示支票正面受款人欄填載「謝邱錡」而
    變造該紙支票，應依刑法第205 條之特別規定，不問屬於被
    告與否，併予宣告沒收之。
據上論斷，應依刑事訴訟法第229 條第1 項前段，刑法第201 條
第1 項、第336 條第2 項、第59條、第51條第5 款、第74 條第1
項第1 款、第205 條，刑法施行法第1 條之1 ，中華民國96年罪
犯減刑條例第2 條第1 項第3 款、第7 條第1 項、第2 項、第11
條，判決如主文。
本案經檢察官永欽到庭執行職務。
中    華    民    國    97    年    8     月    6     日
                  刑事第六庭審判長  法  官  周占春
                                    法  官  張永宏
                                    法  官  林晏如
上正本與原本無異。
如不服本判決，應於判決送達後10日內向本院提出上訴狀（應抄
附繕本）。告訴人或被害人如對於本判決不服者，應具備理由請
求檢察官上訴，其上訴期間之計算係以檢察官收受判決正本之日
期為準。
                                    書記官  楊盈茹
中    華    民    國    97    年    8     月    7     日
附錄本案論罪科刑法條全文：
中華民國刑法第201條
意圖供行使之用，而偽造、變造公債票、公司股票或其他有價證
券者，處3 年以上10年以下有期徒刑，得併科3 千元以下罰金。
行使偽造、變造之公債票、公司股票或其他有價證券，或意圖供
行使之用，而收集或交付於人者，處1 年以上7 年以下有期徒刑
，得併科3 千元以下罰金。
中華民國刑法第336條
對於公務上或因公益所持有之物，犯前條第1 項之罪者，處1 年
以上7 年以下有期徒刑，得併科5 千元以下罰金。
對於業務上所持有之物，犯前條第1 項之罪者，處6 月以上5 年
以下有期徒刑，得併科3 千元以下罰金。
前二項之未遂犯罰之。
附表：
┌─────┬────┬──────┬─────┬──────┬────────┬──────┐
│ 票據號碼 │ 發票人 │   付款人   │   金額   │   發票日   │    變造部分    │ 提示兌現日 │
│          │        │            │（新臺幣）│            │                │            │
├─────┼────┼──────┼─────┼──────┼────────┼──────┤
│CN0000000 │鼎翅餐廳│彰化商業銀行│ 1 萬元   │96年4 月30日│在支票正面受款人│96年5 月7 日│
│          │即丙○○│晴光分行    │          │            │欄填載「謝邱錡」│            │
└─────┴────┴──────┴─────┴──────┴────────┴──────┘


司法院資訊處製作；財團法人民間司法改革基金會備份。
